臺灣高等法院花蓮分院刑事判決　　　　 100年度上訴字第82號
上　訴　人
即　被　告　邱重福
選任辯護人　徐韻晴律師
上列上訴人因違反毒品危害防制條例案件，不服臺灣花蓮地方法
院中華民國100年3月4日99年度訴字第518號第一審判決（起訴案
號：臺灣花蓮地方法院檢察署99年度偵字第5422號），提起上訴
；另經臺灣花蓮地方法院檢察署移送併案審理（100年度偵字第
284號），本院判決如下：
    主  文
原判決關於邱重福販賣第一、二級毒品有罪部分及定執行刑部分
撤銷。
邱重福犯如附表所示之罪，各處如附表所示之刑。應執行有期徒
刑十六年，未扣案之販賣第一級毒品及第二級毒品所得合計新臺
幣一萬六千二百元沒收，如全部或一部不能沒收時，以其財產抵
償之。未扣案之行動電話一支（含0000000000號SIM卡一張）沒
收之，如全部或一部不能沒收時，追徵其價額。
    事  實
一、邱重福明知海洛因及安非他命分別係毒品危害防制條例第2
    條第2項第1款及第2款所列管之第一級與第二級毒品，竟基
    於販賣之犯意，以其所有之行動電話一支（含0000000000號
    SIM 卡一張）為聯絡工具，分別與張漢元、蕭芳芬、劉明治
    、張巧靜、趙善凱聯絡後，而為如附表所示之犯行。嗣經警
    於民國99年10月27日晚上11時40分許，在花蓮縣吉安鄉○○
    路○段42巷6號前查獲。
二、案經花蓮縣警察局吉安分局報告臺灣花蓮地方法院檢察署檢
    察官偵查起訴。
    理  由
壹、證據能力方面
    本判決所引用之證據資料，被告及辯護人於本院均表示同意
    有證據能力。本院審酌該等證據作成時之情況，並無不當情
    事，且與本案待證事實具有相當之關聯性，以之為證據亦無
    不合，依法均應認為有證據能力。
貳、認定事實所憑之證據及理由
一、附表編號1、2、3被告邱重福販賣第二級毒品安非他命予張
    漢元之部分：
    上開事實，業據被告於偵查（參警聲指卷第210-211頁）及
    本院審理時坦承不諱，核與證人張漢元於偵查（參警聲指卷
    第36-38頁）及原審（參原審卷第176-177頁）供述之情節相
    符，且有被告與張漢元聯絡購買安非他命之通訊監察錄音暨
    譯文在卷可稽，其譯文內容如下：
（一）附表編號1
      99年9月15日02時16分40秒：
      張漢元：你在那裡？
      被  告：我在朋友這裡！
      張漢元：有沒辦法？
      被  告：你的最愛喔？
      張漢元：嗯！
      被  告：要打電話啦！
      張漢元：什麼？
      被  告：要打電話啦！
      （參吉安分局偵查卷附通訊監察譯文第77頁）
（二）附表編號2
      99年9月17日13時14分36秒：
      張漢元：有沒有辦法？
      被  告：阿招要來阿！
      張漢元：有沒有辦法？弄個1000，硬的？
      被  告：有阿！
      張漢元：來阿！
      被  告：好！
      （參吉安分局偵查卷附通訊監察譯文第91頁）
（三）附表編號3
      99年9月25日19時33分19秒：
      張漢元：有沒有辦法？
      被  告：你的最愛喔？
      張漢元：嗯！
      被  告：你有錢嗎？
      張漢元：有有！
      被  告：我打給人家！
      張漢元：不要向刀疤那種的喔！不會走！我不要！
      被  告：我知道！
      （參吉安分局偵查卷附通訊監察譯文第128頁）
二、附表編號4、5、6、7被告邱重福販賣第一級毒品海洛因及第
    二級毒品安非他命予蕭芳芬之部分：
    上開事實，業據被告於偵查（參警聲指卷第211頁）、原審
    及本院審理時坦承不諱，核與證人蕭芳芬於偵查（參警聲指
    卷第57、58、61、62-63頁）中供述之情節相符，其中編號
    5、6、7之犯行並經證人蕭芳芬於原審結證屬實（參原審卷
    第168-170頁），且有被告與蕭芳芬聯絡購買海洛因、安非
    他命之通訊監察錄音暨譯文在卷可稽，其譯文內容如下：
（一）附表編號4
      99年8月28日13時14分47秒：
      蕭芳芬：兄仔！你現在有空嗎？
      被  告：有啊！
      蕭芳芬：你幫我拿1好嗎？
      被  告：好阿！
      蕭芳芬：我跟你講！你到我們這裡的一信你知道嗎？
      被  告：ㄟ！
      蕭芳芬：旁邊是不是有家SEVEN？
      被  告：嗯！不用阿！就到剛剛那邊阿！
      蕭芳芬：因為那邊我有認識會怕！
      被  告：好！
      蕭芳芬：你到這裡要多久？
      被  告：10分鐘！
      蕭芳芬：好我等你電話！
      99年8月28日13時32分03秒：
      被  告：你在那裡？
      蕭芳芬：我在SEVEN
      被  告：我在對面！我看一下！
      蕭芳芬：我跟你講你從SEVEN旁邊的巷仔進來！
      被  告：好！
      （參吉安分局偵查卷附通訊監察譯文第29頁）
（二）附表編號5
      99年9月4日11時10分54秒：
      蕭芳芬：怎樣？
      被  告：你要多少？
      蕭芳芬：1阿！
      被  告：你可以出來拿嗎？
      蕭芳芬：晚一點啦！
      被  告：晚一點喔！
      蕭芳芬：因為我中午要煮飯給小孩子吃！
      被  告：晚一點喔？好阿！看在那裡？你在出來！
      蕭芳芬：我跟你講差不多要1-2點！
      被  告：看到那裡？你在出來！
      （參吉安分局偵查卷附通訊監察譯文第46-47頁）
（三）附表編號6
      99年9月14日19時45分09秒：
      被  告：一樣那邊啦！
      蕭芳芬：那裡？我家附近喔？
      被  告：一樣你家附近墓園這邊！
      蕭芳芬：好！
      （參吉安分局偵查卷附通訊監察譯文第76頁）
（四）附表編號7
      99年9月22日13時13分53秒：
      蕭芳芬：我問你，你那裡有硬的嗎？
      被  告：好啦！我OK啦！
      蕭芳芬：什麼OK？
      被  告：你神經病，電話、、、
      蕭芳芬：二個還有都有嗎？
      被  告：都OK啦！
      （參吉安分局偵查卷附通訊監察譯文第118頁）
三、附表編號8被告邱重福販賣第一級毒品海洛因予劉明治之部
    分：
    上開事實，業據被告於偵查及本院審理時坦承不諱，核與證
    人劉明治於偵查中（參警聲指卷第139頁）供述之情節相符
    。
四、附表編號9被告邱重福販賣第二級毒品安非他命予張巧靜之
    部分：
    上開事實，業據被告於偵查、原審及本院審理時坦承不諱，
    核與證人張巧靜於偵查中（參偵字第5422號卷第37頁）供述
    之情節相符，且有被告與張巧靜聯絡購買安非他命之通訊監
    察錄音暨譯文在卷可稽，其譯文內容如下（參吉安分局偵查
    卷附通訊監察譯文第106-108頁）：
    99年9月20日18時28分46秒：
    張巧靜：不是好！怎麼還是一樣？
    被  告：還是一樣有顏色！
    張巧靜：嗯！
    被  告：他這次拿給你也那個？
    張巧靜：ㄟ！不相信你來看！
    被  告：他走掉了？
    張巧靜：我還給他了阿！不是啦！我說錢給他了！
    被  告：錢給他了？
    張巧靜：嗯阿！
    被  告：他走掉了？
    張巧靜：嗯阿！
    被  告：你剛剛沒有看喔？
    張巧靜：沒有阿！他說這個不會可是還是一樣阿！剛剛是紅
            的現在變藍的！
    被  告：又沒有車！我打電話給他！
    99年9月20日20時28分05秒：
    被  告：你在那裡？
    張巧靜：我載我媽這裡阿！
    被  告：你那個晚一點幫你換掉！
    張巧靜：好！你什麼時候過來？
    被  告：我沒有車怎麼過去？
    張巧靜：阿你跟他講好了喔？
    被  告：我有跟他講！他會打電話給我阿！
    張巧靜：好！
    被  告：我沒有車怎麼過去？
    張巧靜：你怎麼不等他？不等他也是沒用阿？
    被  告：剩多少？
    張巧靜：我也沒怎麼動！
    被  告：那今天不出發了喔？
    張巧靜：沒有阿！
    99年9月20日20時48分45秒：
    被  告：要換掉嗎？
    張巧靜：我在家裡阿！
    被  告：我這裡有人要阿！
    張巧靜：好阿！你要過來喔？
    被  告：沒有車怎麼過去啦？
    張巧靜：你在那裡？
    被  告：一樣阿！你載我到那裡，我就在那裡！
    張巧靜：在你家那邊喔！阿兵哥那邊喔？好好！現在過去！
五、附表編號10被告邱重福販賣第二級毒品安非他命予趙善凱之
    部分：
    上開事實，業據被告於本院審理時坦承不諱，核與證人趙善
    凱於偵查中（參偵字第5422號卷第54頁）供述之情節相符，
    且有被告與趙善凱聯絡購買安非他命之通訊監察錄音暨譯文
    在卷可稽，其譯文內容如下（參吉安分局偵查卷附通訊監察
    譯文第115-116頁）：
    99年9月21日21時20分50秒：
    趙善凱：我小楷!
    被  告：嗯!
    趙善凱：要生意要給你做你要不要?
    被  告：等一下我過去!
    趙善凱：你在上面洗澡喔?
    被  告：沒有!在我家!
    趙善凱：你等一下要過來喔?
    被  告：嗯!
    99年9月21日21時35分29秒：
    趙善凱：好了沒?
    被  告：還沒啦!等一下啦!
    99年9月21日21時54分05秒：
    被  告：跟你講等一下!
    趙善凱：要多久?
    被  告：不然你先叫別人啦!
    趙善凱：我這裡是有阿!
    被  告：不然你先那個阿!
    趙善凱：你早上那個?沒有先拿一點給我?
    被  告：拿一點給你？
    趙善凱：嗯阿!
    被  告：好!
六、毒品買賣，為政府強力查緝之嚴重違法行為，非可公然為之
    ，故其交易價格每因買賣雙方關係之深淺、買賣之數量、貨
    源是否充裕、查緝是否嚴謹及其取得成本之高低等因素而有
    不同，非可一概而論。惟販賣第一級、第二級毒品犯行之法
    定刑度甚重，係眾所週知之事實，依一般經驗法則，販賣毒
    品者鋌而走險，苟非意在營利，所為何來？是被告具有營利
    之意圖，應堪認定。本件事證明確，被告犯行，堪以認定。
參、論罪科刑
一、核被告如附表編號4、5、6、8所為，均係犯毒品危害防制條
    例第4條第1項販賣第一級毒品罪；如附表編號1、2、3、7、
    9、10所為，均係犯毒品危害防制條例第4條第2項之販賣第
    二級毒品罪。被告於販賣前持有第一級及第二級毒品之低度
    行為，為其後販賣之高度行為所吸收，均不另論罪。又被告
    所犯上開販賣第一級、第二級毒品共10罪，犯意各別，行為
    互殊，應分論併罰。
二、被告就附表編號1至9所示犯行，已於偵查及本院審理時自白
    犯罪，均應依毒品危害防制條例第17條第2項規定減輕其刑
    。至於附表編號10部分，被告未於偵查中自白犯行，無從依
    同條項規定減輕其刑。
三、按刑法第59條規定犯罪之情狀可憫恕者，得酌量減輕其刑，
    其所謂「犯罪之情狀」，與同法第57條規定科刑時應審酌之
    一切情狀，並非有截然不同之領域，於裁判上酌減其刑時，
    應就犯罪一切情狀（包括第57條所列舉之10款事項），予以
    全盤考量，審酌其犯罪有無可憫恕之事由（即有無特殊之原
    因與環境，在客觀上足以引起一般同情，以及宣告法定低度
    刑，是否猶嫌過重等等），以為判斷。而就販賣毒品案件中
    ，同為販賣毒品之人，其原因動機不一，犯罪情節未必盡同
    ，或有大盤毒梟者，亦有中、小盤之分，甚或僅止於吸毒者
    友儕間為求互通有無之有償轉讓者亦有之，其販賣行為所造
    成危害社會之程度自屬有異，於此情形，倘依其情狀處以適
    當徒刑，即足以懲儆，並可達防衛社會之目的者，自非不可
    依客觀之犯行與主觀之惡性二者加以考量其情狀，是否有可
    憫恕之處，適用刑法第59條之規定酌量減輕其刑，期使個案
    裁判之量刑，能斟酌至當，符合比例原則（最高法院95年度
    臺上字第6157號判決意旨參照）。經查，本件被告販賣第一
    級毒品之犯行，固戕害他人身心，應受非難，惟販賣數量均
    非極鉅，不法所得亦不高，所販售之毒品亦非廣泛流入市面
    ，危害程度尚非甚廣，與大量散播毒品之大盤、中盤毒販相
    較，其間顯然有別，衡情自屬情輕法重，其犯罪情狀不無可
    憫恕之處，本院認為縱處以法定最低刑度無期徒刑，猶嫌過
    重，爰就被告所犯如附表編號4、5、6、8 各罪，均依刑法
    第59條之規定，酌予減輕其刑，並遞減之。
四、原審對被告論罪科刑，固非無見。惟就附表編號1、2、3、8
    、9部分，未審酌被告已於偵查及本院自白犯罪之情狀；另
    未對被告所有供犯罪所用之行動電話一支（含0000000000號
    SIM卡一張）宣告沒收，尚有未合。又被告上訴請求就其自
    白部分減輕其刑，亦有理由。原判決就被告上訴部分既有未
    合，即應撤銷改判。爰審酌被告之素行、犯罪之動機、目的
    、手段、所生危害程度及犯罪後於本院審理時皆已承認等一
    切情狀，量處如附表所示之刑，並定其應執行刑。
五、按犯毒品危害防制條例第4條之罪者，其供犯罪所用或因犯
    罪所得之財物，均沒收之，如全部或一部不能沒收時，追徵
    其價額或以其財產抵償之，毒品危害防制條例第19條第1項
    定有明文。查本件被告販賣毒品所得共16,200元，應依法宣
    告沒收，如全部或一部不能沒收時，以其財產抵償之。又本
    案用供販賣毒品聯繫用之行動電話（含0000000000號SIM卡
    ），為被告所有，業經被告於本院供陳無訛，亦應宣告沒收
    ，如全部或一部不能沒收時，追徵其價額。
據上論斷，應依刑事訴訟法第369條第1項前段、第364條、第299
條第1項前段，毒品危害防制條例第4條第1項、第2項、第17條第
2項、第19條第1項，刑法第11條、第59條、第51條第5款、第9款
，判決如主文。
本案經檢察官李啟明到庭執行職務。
中    華    民    國    100    年    7    月    5     日
                  刑事庭審判長法  官  謝志揚
                              法  官  張健河
                              法  官  林慶煙
以上正本證明與原本無異。
如不服本判決，應於收受送達後10日內向本院提出上訴書狀，其
未敘述理由者，並得於提起上訴狀後10日內向本院補提理由書（
均須按他造當事人之人數附繕本）「切勿逕送上級法院」。
告訴人或被害人如對於本判決不服者，應具備理由請求檢察官上
訴，其上訴期間之計算係以檢察官收受判決正本之日期為準。
中    華    民    國   100    年    7     月    5     日
                              書記官  邱廣譽
附錄本案論罪科刑法條：
毒品危害防制條例第4條
製造、運輸、販賣第一級毒品者，處死刑或無期徒刑；處無期徒
刑者，得併科新臺幣2千萬元以下罰金。
製造、運輸、販賣第二級毒品者，處無期徒刑或7 年以上有期徒
刑，得併科新臺幣1千萬元以下罰金。
製造、運輸、販賣第三級毒品者，處5 年以上有期徒刑，得併科
新臺幣7百萬元以下罰金。
製造、運輸、販賣第四級毒品者，處3年以上10 年以下有期徒刑
，得併科新臺幣3百萬元以下罰金。
製造、運輸、販賣專供製造或施用毒品之器具者，處1年以上7年
以下有期徒刑，得併科新臺幣1百萬元以下罰金。
前五項之未遂犯罰之。
毒品危害防制條例第17條
犯第 4 條至第 8 條、第 10 條或第 11 條之罪，供出毒品來源
，因而查獲其他正犯或共犯者，減輕或免除其刑。
犯第 4 條至第 8 條之罪於偵查及審判中均自白者，減輕其刑。
毒品危害防制條例第19條
犯第 4 條至第 9 條、第 12 條、第 13 條或第 14 條第 1 項
、第 2 項之罪者，其供犯罪所用或因犯罪所得之財物，均沒收
之，如全部或一部不能沒收時，追徵其價額或以其財產抵償之。
為保全前項價額之追徵或以財產抵償，得於必要範圍內扣押其財
產。
犯第 4 條之罪所使用之水、陸、空交通工具沒收之。
附表：
┌──┬────┬────┬───┬───┬─────────────────┐
│編號│時   間 │地    點│販  毒│販賣之│主文                              │
│    │        │        │對  象│毒品及│                                  │
│    │        │        │      │所得  │                                  │
├──┼────┼────┼───┼───┼─────────────────┤
│ 1  │99年9月1│花蓮縣花│張漢元│第二級│邱重福販賣第二級毒品，處有期徒刑  │
│    │5日清晨2│蓮市忠烈│      │毒品安│四年六月。未扣案之販賣第二級毒品所│
│    │時16分許│祠      │      │非他命│得新臺幣二千五百元沒收，如全部或一│
│    │        │        │      │0.8公 │部不能沒收時，以其財產抵償之。    │
│    │        │        │      │克，價│未扣案之行動電話一支（含0000000000│
│    │        │        │      │值新臺│號SIM卡一張）沒收之，如全部或一部 │
│    │        │        │      │幣（下│不能沒收時，追徵其價額。          │
│    │        │        │      │同）2,│                                  │
│    │        │        │      │500元 │                                  │
├──┼────┼────┼───┼───┼─────────────────┤
│ 2  │99年9月1│花蓮縣吉│同上  │第二級│邱重福販賣第二級毒品，處有期徒刑  │
│    │7日下午 │安鄉吉興│      │毒品安│四年六月。未扣案之販賣第二級毒品所│
│    │1時許   │路二段42│      │非他命│得新臺幣一千元沒收，如全部或一部不│                             │
│    │        │巷6號張 │      │0.2公 │能沒收時，以其財產抵償之。        │
│    │        │漢元住處│      │克，價│未扣案之行動電話一支（含0000000000│
│    │        │        │      │值1,00│號SIM卡一張）沒收之，如全部或一部 │
│    │        │        │      │0元   │不能沒收時，追徵其價額。          │
├──┼────┼────┼───┼───┼─────────────────┤
│ 3  │99年9月2│花蓮縣花│同上  │第二級│邱重福販賣第二級毒品，處有期徒刑  │
│    │5日晚上7│蓮市忠烈│      │毒品安│四年六月，未扣案之販賣第二級毒品所│
│    │時許    │祠      │      │非他命│得新臺幣二千五百元沒收，如全部或一│
│    │        │        │      │0.8克 │部不能沒收時，以其財產抵償之。    │
│    │        │        │      │，價值│未扣案之行動電話一支（含0000000000│
│    │        │        │      │2,500 │號SIM卡一張）沒收之，如全部或一部 │
│    │        │        │      │元    │不能沒收時，追徵其價額。          │
├──┼────┼────┼───┼───┼─────────────────┤
│ 4  │99年8月2│花蓮縣吉│蕭芳芬│第一級│邱重福販賣第一級毒品，處有期徒刑  │
│    │8日下午1│安鄉建國│      │毒品海│十二年，未扣案之販賣第一級毒品所得│
│    │時32分許│路上某統│      │洛因1,│新臺幣一千元沒收，如全部或一部不能│
│    │        │一便利商│      │000元 │沒收時，以其財產抵償之。          │
│    │        │店      │      │      │未扣案之行動電話一支（含0000000000│
│    │        │        │      │      │號SIM卡一張）沒收之，如全部或一部 │
│    │        │        │      │      │不能沒收時，追徵其價額。          │
├──┼────┼────┼───┼───┼─────────────────┤
│ 5  │99年9月4│同上    │同上  │同上  │邱重福販賣第一級毒品，處有期徒刑  │
│    │日上午11│        │      │      │十二年，未扣案之販賣第一級毒品所得│
│    │時許    │        │      │      │新臺幣一千元沒收，如全部或一部不能│
│    │        │        │      │      │沒收時，以其財產抵償之。          │
│    │        │        │      │      │未扣案之行動電話一支（含0000000000│
│    │        │        │      │      │號SIM卡一張）沒收之，如全部或一部 │
│    │        │        │      │      │不能沒收時，追徵其價額。          │
├──┼────┼────┼───┼───┼─────────────────┤
│ 6  │99年9月1│同上    │同上  │第一級│邱重福販賣第一級毒品，處有期徒刑  │
│    │4日晚上7│        │      │毒品海│十二年，未扣案之販賣第一級毒品所得│
│    │時許    │        │      │洛因1,│新臺幣七百元沒收，如全部或一部不能│
│    │        │        │      │000元 │沒收時，以其財產抵償之。          │
│    │        │        │      │（惟蕭│未扣案之行動電話一支（含0000000000│
│    │        │        │      │芳芬僅│號SIM卡一張）沒收之，如全部或一部 │
│    │        │        │      │給付70│不能沒收時，追徵其價額。          │
│    │        │        │      │0元， │                                  │
│    │        │        │      │餘300 │                                  │
│    │        │        │      │元尚未│                                  │
│    │        │        │      │給付）│                                  │
├──┼────┼────┼───┼───┼─────────────────┤
│ 7  │99年9月2│同上    │同上  │第二級│邱重福販賣第二級毒品，處有期徒刑  │
│    │2日下午1│        │      │毒品安│四年，未扣案之販賣第二級毒品所得新│
│    │時許    │        │      │非他命│臺幣一千元沒收，如全部或一部不能沒│
│    │        │        │      │價值1,│收時，以其財產抵償之。            │
│    │        │        │      │000   │未扣案之行動電話一支（含0000000000│
│    │        │        │      │元    │號SIM卡一張）沒收之，如全部或一部 │
│    │        │        │      │      │不能沒收時，追徵其價額。          │
├──┼────┼────┼───┼───┼─────────────────┤
│ 8  │99年10月│花蓮縣吉│劉明治│第一級│邱重福販賣第一級毒品，處有期徒刑  │
│    │上旬某日│安鄉明義│      │毒品海│十二年六月，未扣案之販賣第一級毒品│
│    │        │七街140 │      │洛因0.│所得新臺幣二千五百元沒收，如全部或│
│    │        │巷6號劉 │      │4公克 │一部不能沒收時，以其財產抵償之。  │
│    │        │明治住處│      │，價值│未扣案之行動電話一支（含0000000000│
│    │        │        │      │2,500 │號SIM卡一張）沒收之，如全部或一部 │
│    │        │        │      │元    │不能沒收時，追徵其價額。          │
├──┼────┼────┼───┼───┼─────────────────┤
│ 9  │99年9月2│花蓮市大│張巧靜│第二級│邱重福販賣第二級毒品，處有期徒刑  │
│    │0日晚上6│陳一村籃│      │毒品安│四年，未扣案之販賣第二級毒品所得新│
│    │時許    │球場    │      │非他命│臺幣一千元沒收，如全部或一部不能沒│
│    │        │        │      │，價值│收時，以其財產抵償之。            │
│    │        │        │      │1,000 │未扣案之行動電話一支（含0000000000│
│    │        │        │      │元    │號SIM卡一張）沒收之，如全部或一部 │
│    │        │        │      │      │不能沒收時，追徵其價額。          │
├──┼────┼────┼───┼───┼─────────────────┤
│ 10 │99年9月2│花蓮縣花│趙善凱│第二級│邱重福販賣第二級毒品，處有期徒刑  │
│    │1日晚上9│蓮市復興│      │毒品安│七年二月，未扣案之販賣第二級毒品所│
│    │時許    │新村43之│      │非他命│得新臺幣三千元沒收，如全部或一部不│
│    │        │1號趙善 │      │0.8公 │能沒收時，以其財產抵償之。        │
│    │        │凱住處  │      │克，價│未扣案之行動電話一支（含0000000000│
│    │        │        │      │值3,00│號SIM卡一張）沒收之，如全部或一部 │
│    │        │        │      │0元   │不能沒收時，追徵其價額。          │
└──┴────┴────┴───┴───┴─────────────────┘